【裁判字號】    95,訴,1661
【裁判日期】    950630
【裁判案由】    毒品危害防制條例
【裁判全文】
臺灣板橋地方法院刑事判決              95年度訴字第1661號
公  訴  人  臺灣板橋地方法院檢察署檢察官
被      告  甲○○
                      樓
上列被告因違反毒品危害防制條例案件，經檢察官提起公訴（95
年度毒偵字第3017號），被告於準備程序中為有罪之陳述，經本
院合議庭裁定由受命法官進行簡式審判程序獨任審理，本院判決
如下：
    主  文
甲○○連續施用第一級毒品，累犯，處有期徒刑捌月。
第一級毒品海洛因壹包（淨重零點壹伍公克），沒收銷燬之。
    事  實
一、甲○○曾於民國九十二年間，因毒品危害防制條例案件，經
    本院於九十三年三月十八日以九十二年訴字第二○二○號判
    處有期徒刑六月確定，並於九十三年四月十六日易科罰金執
    行完畢；另於九十一年間，因施用毒品案件，經本院以九十
    一年毒聲第一二七五號裁定送觀察、勒戒後，認有繼續施用
    毒品之傾向，裁定令入戒治處所施以強制戒治，嗣於九十二
    年五月九日期滿，而於九十二年五月十日釋放。詎其仍不知
    悔改，於前揭強制戒治執行完畢釋放後五年內，竟基於施用
    第一級毒品海洛因之概括犯意，自九十三年四月十一日起至
    九十三年四月十三日止，連續在臺北縣板橋市○○○路○段
    二七三巷十四號一樓住處，以將海洛因放在鋁箔紙上燒烤吸
    食之方式，施用第一級毒品海洛因多次。嗣於九十五年四月
    十三日下午二時二十五分許，為警在上揭住處查獲，並扣得
    第一級毒品海洛因一包（淨重零點一五公克），再經採驗尿
    液，而查悉上情。
二、案經臺北市政府警察局萬華分局移送臺灣板橋地方法院檢察
    署檢察官偵查起訴。
    理  由
一、按除被告所犯為死刑、無期徒刑、最輕本刑為三年以上有期
    徒刑之罪或高等法院管轄第一審案件者外，於第一次審判期
    日前之準備程序進行中，被告先就被訴事實為有罪之陳述時
    ，審判長得告知被告簡式審判程序之旨，並聽取當事人、代
    理人、辯護人及輔佐人之意見後，裁定進行簡式審判程序，
    刑事訴訟法第二百七十三條之一第一項定有明文。經核本件
    被告甲○○所犯係死刑、無期徒刑、最輕本刑為三年以上有
    期徒刑以外之罪，其於準備程序中就被訴事實為有罪之陳述
    ，經法官告知簡式審判程序之旨，並聽取公訴人及被告之意
    見後，本院合議庭認宜進行簡式審判程序，爰依首揭規定合
    議裁定由受命法官獨任進行簡式審判程序，合先敘明。
二、上揭事實，業據被告甲○○坦承不諱（見本院卷第二二頁）
    ，且其於上揭時地為警查獲時所採取之尿液，經送請台灣檢
    驗科技股份有限公司檢驗結果，鴉片類呈陽性反應，有該公
    司九十五年四月二十八日報告編號CH/2006/40812 號濫用藥
    物尿液檢驗報告一紙附卷可稽；且被告於上揭時地為警查獲
    時，有白粉一包扣案可資佐證，而該白粉經送法務部調查局
    鑑定結果，認含有海洛因成分（淨重零點一五公克），有該
    局九十五年五月十八日調科壹字第060011767 號鑑定通知書
    一紙附卷可稽，足徵被告前開自白與事實相符，應堪採信。
    又被告曾於九十一年間，因施用毒品案件，經本院以九十一
    年毒聲第一二七五號裁定送觀察、勒戒後，認有繼續施用毒
    品之傾向，裁定令入戒治處所施以強制戒治，嗣於九十二年
    五月九日期滿，而於九十二年五月十日釋放，有臺灣高等法
    院被告前案紀錄表一件附卷可憑，是被告顯係於強制戒治期
    滿後五年以內再施用第一級毒品海洛因。本件事證明確，被
    告上開犯行洵堪認定。
三、查海洛因係毒品危害防制條例第二條第二項所稱之第一級毒
    品，不得持有、施用，被告竟持之以施用，核其所為，係犯
    毒品危害防制條例第十條第一項之施用第一級毒品罪。被告
    先後多次施用海洛因犯行，時間緊接、手法及罪名均同，顯
    係基於概括犯意而為之，為連續犯，應論以一罪，並加重其
    刑。其先後多次持有海洛因，亦係基於概括之犯意，本應以
    連續持有論，惟其持有後，進而施用，其多次持有海洛因行
    為應被其施用之行為所吸收，不另論罪。再被告曾於九十二
    年間，因毒品危害防制條例案件，經本院於九十三年三月十
    八日以九十二年訴字第二○二○號判處有期徒刑六月確定，
    並於九十三年四月十六日易科罰金執行完畢，此有臺灣高等
    法院被告前案紀錄表一件可按，其於有期徒刑執行完畢後五
    年內再犯本件有期徒刑以上之罪，為累犯，依法遞加重其刑
    。爰審酌被告有施用毒品犯罪前科，已如前述，素行非佳，
    而其經強制戒治後仍再犯相同罪行，顯見意志不堅，惟念其
    犯罪係戕害自身，尚未害及他人，所犯情節非重，及犯罪後
    承認犯行，態度良好等一切情狀，量處如主文所示之刑。又
    扣案之白粉一包確係第一級毒品海洛因（淨重零點一五公克
    ），已如前述，爰依毒品危害防制條例第十八條第一項前段
    之規定，宣告沒收併銷燬之。送鑑耗損之海洛因粉末既已滅
    失，自無庸宣告沒收銷燬。
四、又公訴人起訴事實雖未敘及被告於九十五年四月十一日、同
    月十二日施用第一級毒品之犯行，惟該等事實與公訴人起訴
    之犯罪事實具連續犯之裁判上一罪關係，應為起訴效力所及
    ，自在本院所得審理之範圍，併此敘明。
據上論斷，應依刑事訴訟法第二百七十三條之一第一項、第二百
九十九條第一項前段，毒品危害防制條例第十條第一項、第十八
條第一項前段，刑法第十一條前段、第五十六條、第四十七條，
判決如主文。
本案經檢察官林俊儀到庭執行職務。
中    華    民    國    95    年    6     月    30    日
                  刑事第五庭    法  官   李麗珠
以上證明與原本無異。
如不服本判決，應於判決送達後10日內，向本院提出上訴狀。
                                書記官   王麗雯
中    華    民    國    95    年    6     月    30    日
附錄本判決論罪法條：
毒品危害防制條例第10條：
施用第1級毒品者，處6月以上5年以下有期徒刑。
施用第2級毒品者，處3年以下有期徒刑。


司法院資訊處製作；財團法人民間司法改革基金會備份。
